【裁判字號】    92,交聲,1485
【裁判日期】    921231
【裁判案由】    違反道路交通管理處罰條例聲明異議
【裁判全文】
臺灣臺北地方法院交通事件裁定                  九十二年度交聲字第一四八五號
    原處分機關  交通部公路總局臺北區監理所板橋監理站
    異  議  人
    即受處分人  甲○○
右列受處分人因違反道路交通管理處罰條例案件，對於臺北市交通裁決所九十二年十
一月二十七日所為之處分（原處分：板監違字第裁四一─ＡＢＷ四五一九四一號），
聲明異議，本院裁定如左：
    主  文
原處分撤銷。
甲○○不罰。
    理  由
一、按道路交通管理處罰條例第四十五條第九款規定：汽車駕駛人，爭道行駛有左列
    情形之一者，處新臺幣六百元以上一千八百元以下罰鍰：(九)支線道車不讓幹線道
    車先行，或兩線均為幹線道或支線道時，左方車不讓右方車先行者。又同條例第
    六十三條第一項第一款規定：汽車駕駛人有左列各款所列條款之一者，除依原條
    款處罰鍰外，並予記點：(一)有第三十三條、第三十八條第一項、第四十條第一項
    、第四十五條、第四十七條第一款至第四款、第四十八條、第四十九條或第六十
    條第一項、第二項第一款至第三款情形之一者，各記違規點數一點。
二、原處分意旨以：受處分人即異議人甲○○於民國九十二年九月五日上午十時五十
    分許駕駛車牌號碼Ｔ四─０三九九號自用小客車，沿臺北市○○○路○段一五九
    巷西向東直行至三福街口，其右前車角與沿臺北市○○街由南向北直行由蕭進田
    駕駛之車牌號碼Ａ九─四七七號營業用小貨車之左側車身撞擊而肇事之事實，違
    反道路交通管理處罰條例第四十五條第一項第九款規定，乃於九十二年十一月二
    十七日以板監違字第裁四一─ＡＢＷ四五一九四一號裁決書裁處罰鍰新臺幣（下
    同）六百元，並依同條例第六十三條第一項第一款規定記違規點數一點等情，有
    臺北市政府警察局北市警交大字第ＡＢＷ四五一九四一號舉發違反道路交通管理
    事件通知單、交通部公路總局臺北區監理所板橋監理站板監違字第四一─ＡＢＷ
    四五一九四一號違反道路交通管理事件裁決書影本各一紙在卷可憑。
三、本件異議人提出異議稱：事故當時三福街有違規停車之車輛超出邊線約一點五公
    尺阻擋其三福街方向之視線，其行經羅斯福路六段一五九巷與三福街口，伊車輛
    當時已駛離車輛停等線三點二公尺，已過三福街幅寬一半，其已盡可能注意左右
    並無來車，始再行啟動，但蕭進田駕駛車牌號碼Ａ九─四七七號營業用小貨車車
    速很快，當其看到該車時，該車左前保險桿已經撞到伊右前保險桿，該車因為車
    速過快，在撞到其車輛之保險桿時無法煞車，該車左側車身就一路擦撞過去，直
    到該車車身中央的電瓶架卡到其車輛之保險桿才停住，當時有兩聲撞擊聲，第一
    聲的時候該車煞不住，第二聲是電瓶架卡到其車輛前保險桿右側，導致其車輛保
    險桿凹陷才停住，車禍發生後伊隨即下車觀察狀況，對方並沒有下車，仍坐在駕
    駛座說五百元可不可以解決，因為其係公務車，報修需要一定的程序，所以當時
    無法與對方和解，其便請人報案等語。
四、經查，臺北市○○○路○段一五九巷與臺北市○○街口係屬無號誌、無劃分幹、
    支道路口，依道路交路安全規則第一百零二條第一項第二款後段「如同為直行或
    轉彎車者，左方車應暫停讓右方車先行」，異議人駕駛之上開汽車行經該路口時
    為左方車，蕭進田駕駛之上開汽車為右方車之事實，經證人即現場處理警員劉明
    德於本院調查時到庭結證明確，復有臺北市政府警察局文山第二分局九十二年十
    一月十一日北市警文二分交字第０九二六二三０七八００號函一件附卷可稽。惟
    參以異議人駕駛上開自用小客車與蕭進田駕駛之上開營業用小貨車撞擊後兩車最
    終停止之地點係在臺北市○○○路○段一五九巷與三福街交叉路口中心點，此據
    證人劉明德證述在卷，並有交通事故現場照片一幀（編號三）及道路交通事故現
    場圖影本一紙在卷可憑；又觀諸異議人與蕭進田各自駕駛之車輛碰撞後車損之情
    形：異議人駕駛之上開自用小客車右前車頭保險桿有嚴重凹陷，蕭進田駕駛之上
    開營業用小貨車自左前車門靠近車頭保險桿處開始至左側車身中段電瓶部位均有
    因擦撞而車身烤漆剝落之痕跡，此有交通事故現場照片二幀（編號五、七）存卷
    可佐，核與異議人陳述之情形相符，足徵異議人駕駛上開自用小客車行經右揭路
    口中心點時，最初其右前車頭保險桿與蕭進田駕駛之上開營業用小貨車左前車門
    靠近車頭保險桿處擦撞後，蕭進田之車輛仍未煞停繼續前進，一直擦撞至蕭進田
    駕駛之上開營業用小貨車車身中段處之電瓶處，該車輛車頭始進入右揭路口之中
    心點而後停止，從而發生擦撞之初蕭進田之車輛車頭尚未達右揭路口之中心點，
    甚為顯然。是異議人駕駛上開自用小客車沿臺北市○○○路○段一五九巷西向東
    直行至三福街口，顯然較先駛入該路口之中心點，而後蕭進田駕駛之上開營業用
    小貨車始由臺北市○○街由南向北直行進入右揭路口而與異議人駕駛之自用小客
    車右前車頭擦撞，則異議人所駕駛之車輛雖為左方車，然其係先行進入右揭路口
    之車輛，然並無爭道行駛不讓右方車先行之情形，自不能認有違反道路交通管理
    處罰條例第四十五條第九款規定之情形。綜上所述，本件異議人既無爭道行駛不
    讓右方車先行之情形，則原處分機關逕以異議人違反道路交通管理處罰條例第四
    十五條第九款、第六十三條第一項第一款規定，裁處罰鍰六百元，並記違規點數
    一點，即有可議，自應撤銷原處分，另由本院裁定如主文第二項所示。
據上論斷，應依道路交通案件處理辦法第二十條，裁定如主文。
中      華      民      國    九十二    年    十二    月      三十一    日
                                      臺灣臺北地方法院交通法庭
                                          法  官  張筱琪
右正本證明與原本無異。
如不服本裁定，應於裁定送達後五日內向本院提出抗告狀。
                                          書記官  林佳蘋
中      華      民      國    九十三    年      一      月      七      日


司法院資訊處製作；財團法人民間司法改革基金會備份。
